【裁判字號】    98,訴,1460
【裁判日期】    990409
【裁判案由】    侵權行為損害賠償
【裁判全文】
臺灣士林地方法院民事判決              98年度訴字第1460號
原      告  甲○○
被      告  乙○○
上列當事人間請求損害賠償事件，經原告提起刑事附帶民事訴訟
，經刑事庭移送前來（98年度附民字第100 號），本院於99年3
月29日言詞辯論終結，判決如下：
    主  文
被告應給付原告新臺幣伍萬元及自民國九十八年七月一日起至清
償日止按年息百分之五計算之利息。
原告其餘之訴駁回。
本判決原告勝訴部分得假執行。
原告其餘假執行之聲請駁回。
    事  實  及  理  由
一、原告起訴主張：
(一)、被告於民國97年9 月2 日17時許，在臺北市大同區○○○路
    ○ 段26巷9 弄1 之4 號其所開設之「小木馬流行飾品店」內
    ，因貨款問題，與原告發生爭執，被告將原告請出店門口後
    ，基於傷害之犯意，以腳踹踢原告腹部，導致原告受有腹部
    挫傷等傷害。原告因此不能工作迄今，受有不能工作之損害
    100 萬元，此外，精神上受有痛苦，請求賠償精神慰撫金10
    0 萬元。
(二)、聲明：被告應給付200 萬元及自起訴狀繕本送達翌日起至清
    償日止按年息百分之五計算之利息；願供擔保請准宣告假執
    行。
二、被告辯稱：伊並未傷害原告，原告說詞反覆，不能採信，根
    本無需賠償原告之損害；原告於事件發生後持續在工作，傷
    勢並不嚴重，不會影響工作，何況每次出庭時原告身體並無
    異狀，原告只是擺地攤而不是工廠負責人，原告應提出工廠
    登記等資料證明為工廠負責人及工作上損失；慰撫金實屬過
    高。聲明：駁回原告之訴。
三、本院得心證之理由：
(一)、按「因故意或過失，不法侵害他人之權利者，負損害賠償責
    任。」民法第184 條第1 項定有明文。被告否認有傷害原告
    之侵權行為云云。惟查，被告於上揭時地以腳踹踢原告腹部
    導致原告受有腹部挫傷，有馬偕紀念醫院診斷證明書、馬階
    紀念醫院急診病歷資料可按，且於97年9 月2 日17時31分、
    17 時32 分許，原告立即以手機撥打110 報案，有原告提出
    之通話記錄及遠傳電信股份有限公司雙向通聯記錄資料、11
    0 報案紀錄可按。兩造於被告店門口發生爭執時，有其他旁
    人圍觀，倘若原告非受攻擊，不致於被告店門口打電話報警
    ，是依原告報案後警方於數分鐘內到現場處理，警方指示原
    告先去醫院驗傷後再製作筆錄等程序而言，過程連續、時間
    密接，原告並無機會捏造傷勢，足見被告遭原告踹踢腹部，
    因而受有腹部挫傷乙節屬實，且被告因上開行為經本院98年
    度易字第12號判決判處拘役20日，經臺灣高等法院98年度上
    易字第2646號駁回上訴確定，本院依職權調取卷宗查閱無誤
    。被告之傷害行為與原告所受傷害間有因果關係存在，被告
    應依民法第184 條第1 項負侵權行為損害賠償責任。
(二)、次按「不法侵害他人之身體或健康者，對於被害人因此喪失
    或減少勞動能力或增加生活上之需要時，應負損害賠償責任
    。前項損害賠償，法院得因當事人之聲請，定為支付定期金
    。但須命加害人提出擔保。」、「不法侵害他人之身體、健
    康、名譽、自由、信用、隱私、貞操，或不法侵害其他人格
    法益而情節重大者，被害人雖非財產上之損害，亦得請求賠
    償相當之金額。其名譽被侵害者，並得請求回復名譽之適當
    處分。」民法第193 條、第195 條第1 項分別定有明文。
  (1)不能工作之損害：
    原告主張其受傷後迄今不能工作，然經本院向馬階紀念醫院
    函詢原告所受之傷勢須休養幾日方能工作？該院以99年1 月
    26日馬院醫急字第0990000180號函回覆：「原告於97年9 月
    2 日18時18分至該院急診後，同日19時30分許自動離院，無
    法評估須休養多久方能工作。」且原告自承之後未再去醫院
    就醫治療或住院，是依診斷證明書記載，傷勢並非嚴重，亦
    無需住院治療，且原告工作內容為販賣飾品，亦非需要大量
    勞動之工作，是原告未能舉證證明該傷勢導導致迄今無法工
    作，其請求不能工作之損害100萬元，於法無據。
  (2)慰撫金：
    原告為國中畢業，名下並無財產、所得，目前為攤販（原告
    雖稱為工廠負責人，但未提出任何證明資料）；被告高中肄
    業，目前經營飾「小木馬流行飾品商行」，名下並無財產，
    此參見言詞辯論筆錄及稅務電子閘門財產所得調件明細表可
    參，本院斟酌本件事故發生經過，原告所受之傷勢、上述兩
    造身分、地位、經濟狀況等一切情狀，認原告請求慰撫金10
    0 萬元，核屬過高，應予酌減為5 萬元，較為妥適，逾此數
    額之請求，則無理由。
四、從而，原告本於侵權行為法律關係，請求被告給付5 萬元及
    自起訴狀繕本送達翌日即98年7 月1 日起至清償日止按年息
    百分之五計算之利息，應予准許，逾上開准許範圍之請求，
    則為無理由，應予駁回。
五、本判決原告勝訴部分，所命給付之金額未逾50萬元，應依職
    權宣告假執行。原告敗訴部分，其假執行之聲請失所附麗，
    亦應駁回。本件為刑事附帶民事訴訟移送而來，目前並無訴
    訟費用之支出，附此敘明。
六、本件判決基礎已臻明確，兩造其餘攻擊防禦方法及訴訟資料
    經本院審酌後，核與判決結果不生影響，無一一論述之必要
    ，併予敘明。
七、據上論結，原告之訴為一部有理由，一部無理由，依民事訴
    訟法第79條、第389 條第1 項第5款，判決如主文。
中    華    民    國    99    年    4     月    9     日
                  民事第二庭  法  官  絲鈺雲
以上正本證明與原本無異。
如對本判決上訴，應於判決送達後20日內向本院提出上訴狀。
中    華    民    國    99    年    4     月    12    日
                              書記官  林玫熹

司法院資訊處製作；財團法人民間司法改革基金會備份。
